【裁判字號】    89,易,780
【裁判日期】    900608
【裁判案由】    贓物
【裁判全文】
臺灣彰化地方法院刑事判決                          八十九年度易字第七八號
    公  訴  人  臺灣彰化地方法院檢察署檢察官
    被      告  丙○○
右列被告因贓物案件，經檢察官提起公訴（八十九年度偵字第二六五六號），本院判
決如左：
    主      文
丙○○收受贓物，處有期徒刑肆月，如易科罰金，以佰元折算壹日。
    事      實
一、丙○○明知其於民國八十九年三月二十九日凌晨四時三十分許，在彰化縣員林鎮
    鎮○里○○路○段二巷九十號住處，向不詳姓名男子所借用之未懸掛車牌機車（
    車牌號碼ＬＮＸ－三九三號，車主為甲○○，原於八十九年三月二十八日晚間十
    時許停置於彰化縣員林鎮○○里○○路○段三八六號前，迨同年月二十九日上午
    七時許經甲○○發現遭竊，價值據甲○○稱約為新台幣三萬四千元），係來源不
    明之贓物，竟仍予收受騎乘使用。嗣於八十九年三月二十九日上午十一時四十五
    分許，經警於丙○○上開住處當場查獲該部機車，而得知上情。
二、案經彰化縣警察局員林分局報請臺灣彰化地方法院檢察署檢察官偵查起訴。
    理      由
一、訊據被告丙○○對於右揭時地為警查獲贓車之事實固坦承不諱，惟矢口否認有何
    收受贓物犯行，並辯稱：該部機車係住於員林鎮之友人「乙○○」交予伊使用，
    借車當時「乙○○」並未告知機車來源，伊對於該車並無贓物之認識云云。然查
    ：被告所騎乘之車牌號碼ＬＮＸ－三九三號機車原係被害人甲○○所有，於八十
    九年三月二十八日晚間十時許停置於彰化縣員林鎮○○里○○路○段三八六號前
    ，迨同年月二十九日上午七時許經被害人發現遭竊等情，業據被害人甲○○於警
    訊時指訴綦詳，並有贓物認領保管單、查詢車輛認可資料各一紙、照片二張附卷
    可稽，該車性質核屬他人財產犯罪所得之贓物，要屬無疑。而公路監理機關發照
    管理之汽、機車輛，不僅均須依照交通法規懸掛車牌，駕駛人亦須隨身攜帶行車
    執照，俾供員警攔查辨識車輛歸屬，此係社會通常慣行之常態事實，被告當無諉
    為不知之理。乃被告竟於本院訊問時陳稱：伊收受使用該部機車時，並未要求出
    借之人提出行車執照，且當時該車亦未懸掛車牌，伊即予收受騎乘等語，則其既
    已明知騎乘機車需備妥上開證照始可上路，猶未能主動向出借之人索討行車執照
    ，對於該車並未懸掛車牌之重大違規情節亦無一語置疑，均與借車使用之社會常
    情相悖，顯見被告收受當時業已明知該車來源並非合法無瑕。被告辯稱不知贓物
    云云，顯與實情不符，無足為採。況本院經向彰化縣警察局員林分局調得轄區內
    名為「乙○○」之人口卡片二張，復委請彰化縣員林鎮戶政事務所提供轄內名為
    「乙○○」之人戶籍謄本二份到院憑辦，該等身分資料經本院於訊問時提示被告
    辨認之結果，據被告稱均非交車予伊使用之人，是被告辯以該部機車係由「乙○○」提供使用等情，已嫌無據，自難憑採。被告遲未供出真正交車之人以利調查
    ，顯係冀圖掩飾收受贓物之確實來源，均已無從推翻前揭對其不利之認定。本案
    事證已臻明確，被告犯行洵堪認定。
二、核被告丙○○明知該部機車為他人財產犯罪所得之贓物，竟仍予收受使用，所為
    係犯刑法第三百四十九條第一項之收受贓物罪。爰審酌被告犯罪之目的、動機、
    手段、收受贓物犯行造成原所有人追贓困難之危害程度、被告犯後並未坦承犯行
    之態度、經本院發布通緝後始行緝獲到案、智識程度為國中肄業等一切情狀，量
    處如主文所示之刑，併諭知易科罰金之折算標準，以示懲儆。
三、另被告行為後，刑法第四十一條關於易科罰金之規定業於九十年一月十日修正公
    布，雖修正前後對於被告得否易科罰金不生影響，尚無比較何者對於被告較屬有
    利之實益，仍應依刑法第二條第一項前段之從新原則，適用修正後之刑法第四十
    一條第一項前段。
據上論斷，應依刑事訴訟法第二百九十九條第一項前段，刑法第二條第一項前段、第
三百四十九條第一項、第四十一條第一項前段，罰金罰鍰提高標準條例第一條前段、
第二條，判決如主文。
本案經檢察官黃淑媛到庭執行職務。
中      華      民      國      九十      年      六      月      八    日
                                    臺灣彰化地方法院刑事第三庭
                                            法      官  高 文 崇
右正本證明與原本無異。
如不服本判決，應於判決送達後十日內向本院提出上訴狀( 須附繕本 )。
告訴人或被害人對於判決如有不服具備理由請求檢察官上訴者，其上訴期間之計算係
以檢察官收受判決正本之日期為準。
                                            法院書記官楊 筱 惠
中      華      民      國      九十      年      六      月     十一   日
刑法第三百四十九條
收受贓物者，處三年以下有期徒刑、拘役或五百元以下罰金。
搬運、寄藏、故買贓物或為牙保者，處五年以下有期徒刑、拘役或科或併科一千元以
下罰金。
因贓物變得之財物，以贓物論。


司法院資訊處製作；財團法人民間司法改革基金會備份。
